# cpa会计 2014 年一道考题求助

提问人：我的草帽 时间：2017-10-01 09:53:30
@chenyiwei ，版主您好，请教一个问题
甲公司本期的会计利润 210 万元，本期有国债收入 10 万元，本期有环保部门罚款 20 万元，另外，已知因固定资产对应的递延所得税负债年初金额为 20 万元，年末金额为 25 万元，要求计算甲公司本期的所得税费用金额( )万元。 A. 50 B. 60 C. 55 D. 57.5 　　【答案】C 　　【解析】应交所得税=[210-10+20-5/25%]*25%=50(万元)，递延所得税负债的当期发生额=25-5=5(万元)，所得税费用=50+5=55(万元)。
会计折旧大于税法折旧 税前会计利润调增 没问题，小于 还调减么？》还是就是做题的时候 要考虑调减的问题

回答人：chenyiwei
正常情况下，递延所得税负债年末余额较年初余额增加，即“所得税费用——递延所得税费用”为正数，相应地“所得税费用——当期所得税费用”应有一个相反的负数，两者相抵，对所得税费用总数无影响。当然，前提是没有税率变动等特殊原因导致的递延所得税特殊调整事项。